【裁判字號】    90,易,1640
【裁判日期】    900626
【裁判案由】    傷害
【裁判全文】
臺灣板橋地方法院刑事判決                          九十年度易字第一六四號
    公  訴  人  臺灣板橋地方法院檢察署檢察官
    被      告  丙○○
    被      告  乙○○
    被      告  甲○○
右列被告因傷害案件，經檢察官提起公訴（九十年度偵字第三九二五號），本院判決
如左：
    主  文
丙○○傷害人之身體，處罰金壹仟元，如易服勞役，以參佰元折算壹日。
乙○○共同傷害人之身體，處罰金貳仟元，如易服勞役，以參佰元折算壹日。
甲○○共同傷害人之身體，處拘役肆拾日，如易科罰金，以參佰元折算壹日。
    事  實
一、丙○○與乙○○、甲○○為住同一社區之鄰居，乙○○與甲○○為父子關係，雙
    方之前即曾因停車問題發生爭執，丙○○於民國九十年一月十二日二十一時五十
    分許，在台北縣新莊市○○路二０五號停車場內，又因停車問題與乙○○發生口
    角爭執，爭執中，丙○○、乙○○均基於傷害人身體之普通傷害犯意，雙方徒手
    互毆，嗣後到場之甲○○見狀，即隨手在停車場內拾起木棍一支（非甲○○所有
    且未扣案），與其父乙○○基於傷害人身體之普通傷害之犯意聯絡，由甲○○持
    該支木棍，乙○○仍徒手，共同毆打丙○○，丙○○不甘示弱亦徒手回擊乙○○
    、甲○○，於互毆中，丙○○受有左前胸挫傷一乘二公分、左手臂瘀傷二乘二公
    分、左手掌擦傷、腫脹等傷害，乙○○受有左嘴角瘀腫二乘二公方之傷害，甲○○受有右前臂挫擦傷二乘十公分、右手臂挫擦傷一乘一公分之傷害。
二、案經丙○○、乙○○、甲○○訴由台北縣警察局新莊分局報告臺灣板橋地方法院
    檢察署檢察官偵查起訴。
    理  由
一、訊據被告甲○○對於其右揭傷害犯行供承不諱；被告丙○○、乙○○則均矢口否
    認有何傷害犯行；被告丙○○辯稱伊係遭被告乙○○、甲○○父子毆打，伊絕未
    出手毆打被告乙○○、甲○○，他們二人之傷是假造的云云；被告乙○○則辯稱
    當天是被告丙○○衝過來打伊，伊未出手毆打被告丙○○云云。惟查，被告丙○○右揭傷害犯行，業據被告乙○○、甲○○迭於警訊及偵審中指訴歷歷；而被告
    乙○○右揭傷害犯行，亦迭據被告丙○○及胡某之妻洪百合於警訊及偵審中指訴
    綦詳；此外復有被告丙○○、乙○○、甲○○三人於案發當日即九十年一月十二
    日至行政院衛生署台北醫院急診之診斷證明書各一紙附於偵卷可資佐證。綜上，
    足見被告丙○○、乙○○二人所為上開辯解，均係避重就輕卸責之詞，核與事實
    不符，委無可採。本件事證明確，被告三人之犯行均堪認定，均應依法論科。
二、核被告丙○○、乙○○、甲○○所為，均係犯刑法第二百七十七條第一項之普通
    傷害罪。被告乙○○、甲○○就前揭犯行，有犯意聯絡及行為分擔，為共同正犯
    。爰分別審酌被告犯罪之動機、目的、手段、所受傷害之程度、犯罪所生危害及
    犯罪後態度等一切情狀，各量處如主文所示之刑，並就被告丙○○、乙○○部分
    諭知易服勞役之折算標準，就被告甲○○部分諭知易科罰金之折算標準，以資懲
    儆。至於被告甲○○持以傷害被告丙○○所用之木棍一支，查非被告甲○○所有
    ，業據其供明在卷，又非違禁物，且未扣案，爰不予宣告沒收，附此敘明。
據上論斷，應依刑事訴訟法第二百九十九條第一項前段，刑法第二百七十七條第一項
、第二十八條、刑法第四十一條第一項前段、第四十二條第二項，罰金罰鍰提高標準
條例第一條前段、第二條，判決如主文。
本案經檢察官李吉祥到庭執行職務。
中        華        民        國      九十    年    六    月    二十六  日
                                      臺灣板橋地方法院刑事第五庭
                                          法  官  呂  安  樂
右正本證明與原本無異
如不服本判決應於送達後十日內向本院提出上訴狀
                                          書記官  廖  婷  璇
中        華        民        國      九十    年    六    月    二十六  日
附錄本案論罪科刑法條全文：
刑法第二百七十七條
傷害人之身體或健康者，處三年以下有期徒刑、拘役或一千元以下罰金。
犯前項之罪因而致人於死者，處無期徒刑或七年以上有期徒刑；致重傷者，處三年以
上十年以下有期徒刑。


司法院資訊處製作；財團法人民間司法改革基金會備份。
